# 实物验资产权的界定

提问人：wys1975 时间：2011-08-17 09:13:17
实务：一人有限公司（出资人为自然人）增资，由一百万元增资至一亿，出资方式为实物——部分构筑物、部分机器设备。提供的产权资料为：三仟多万的发票及部分收据、购物合同，发票抬头全部为该有限公司。（已有资产评估报告，这些实物都未在该公司账面中反映）。请问各位大虾：验资时出资方要提供什么证据才能证明实物出资前是该自然人的？，没有发票的实物资产在实务中是怎样处理的？谢谢！

回答人：chenyiwei
这涉及到《物权法》第二章“物权的设立、变更、转让和消灭”中的有关规定。《物权法》第九条规定：“不动产物权的设立、变更、转让和消灭，经依法登记，发生效力；未经登记，不发生效力，但法律另有规定的除外”；第十七条规定：“不动产权属证书是权利人享有该不动产物权的证明。不动产权属证书记载的事项，应当与不动产登记簿一致；记载不一致的，除有证据证明不动产登记簿确有错误外，以不动产登记簿为准”。因此，对于其中的构筑物，应当提供登记机关核发的权属证明作为该出资人在出资前对其享有所有权的法定证明。对于一般动产，《物权法》第二十三条规定：“动产物权的设立和转让，自交付时发生效力，但法律另有规定的除外”，也就是无需经过专门的登记，但实务中需提供发票等证明文件证明出资人在出资前对其具有所有权。你说“发票抬头全部为该有限公司”，则一般理解不能以这些资产作为出资。

提问人：wys1975 时间：2011-08-18 09:51:58
还有，投资资产的进项税抵扣问题，恳请大家提供宝贵意见，谢谢！

回答人：chenyiwei
进项税抵扣问题应当没有特别的规定，根据是否取得抬头为本企业的符合规定（尤其是在认证抵扣期限内）的专用发票，以及取得发票时是否具有一般纳税人资格而定。